pt-PT: Tipo de revestimento dos utensílios de cozinha: Cerâmica antiaderente; Esmalte; Anodizado duro; PTFE (Teflon) antiaderente; Ferro fundido temperado; Não revestido; Outro
de: Beschichtungsart für Kochgeschirr: Keramik-Antihaftbeschichtung; Emaillelack; Harteloxiert; Antihaftbeschichtung aus Polytetrafluorethylen (Teflon); Eingebranntes Gusseisen; Unbeschichtet; Sonstiges
ja: 調理器具のコーティングタイプ: セラミック（ノンスティック）; エナメル; 硬質アルマイト; PTFE（テフロン）ノンスティック; 処理済み鋳鉄; コーティングなし; その他
fi: Keittoastian pinnoitteen tyyppi: Keraaminen tarttumaton; Emali; Kova-anodisoitu; PTFE (teflon) tarttumaton; Käsitelty valurauta; Päällystämätön; Muu
hu: Főzőedény bevonatának típusa: Kerámia, tapadásmentes; Zománc; Kemény eloxált; PTFE (Teflon) tapadásmentes; Tapadásmentes bevonattal ellátott öntöttvas; Bevonat nélküli; Egyéb
ru: Тип покрытия посуды: Керамическое антипригарное; Эмалированное; Твердое анодирование; Антипригарное покрытие из ПТФЭ (Teflon).; Чугун с антипригарным слоем; Без покрытия; Другое
fr: Type de revêtement de l’ustensile de cuisson: Céramique antiadhésive; Vernis; Anodisé dur; Antiadhésif polytétrafluoroéthylène (Teflon); Fonte culottée; Sans revêtement; Autre
es: Tipo de revestimiento de utensilios de cocina: Cerámica antiadherente; Esmalte; Anodizado duro; Politetrafluoroetileno (Teflon) antiadherente; Hierro fundido curado; Sin recubrimiento; Otros
zh-CN: 炊具涂层类型: 不粘陶瓷; 搪瓷; 硬质阳极氧化; 不粘聚四氟乙烯 (Teflon); 开锅铸铁; 无涂层; 其他
pl: Rodzaj powłoki naczynia kuchennego: Ceramiczna nieprzywierająca; Emalia; Twardo anodowana; Politetrafluoroetylen (Teflon) nieprzywierający; Żeliwo sezonowane; Niepowlekane; Pozostałe
sl-SI: Vrsta premaza posode: Keramika proti sprijemanju; Emajl; Trdo eloksirano; PTFE (teflon) nelepljiv premaz; Začinjeno lito železo; Brez premaza; Druga
ko: 조리도구 코팅 유형: 세라믹 논스틱; 에나멜; 경질 아노다이징 처리; 폴리테트라플루오로에틸렌(Teflon) 논스틱; 시즈닝된 주철; 코팅 미처리; 기타
bg-BG: Вид покритие на съдовете за готвене: Керамично незалепващо покритие; Емайл; Твърдо анодизирано; PTFE (Тефлон) незалепващо покритие; Предварително обработен чугун; Без покритие; Друго
da: Køkkengrejs belægningstype: Keramisk non-stick; Emalje; Hårdt anodiseret; Non-stick af polytetrafluorethylen (Teflon); Oliebelagt støbejern; Ubelagt; Andet
pt-BR: Tipo de revestimento da panela: Cerâmica antiaderente; Esmalte; Anodizado duro; Politetrafluoretileno (Teflon) antiaderente; Ferro fundido curado; Não revestido; Outro
lt-LT: Indų dangos tipas: Keraminė nelimpanti danga; Emalis; Kietai anoduotas; PTFE (Teflon) nelimpanti danga; Išdegintas ketus; Nedengtas; Kita
zh-TW: 鍋具塗層類型: 不沾黏陶瓷; 琺瑯; 硬陽極處理; 聚四氟乙烯 (鐵氟龍) 不沾黏; 已開鍋鑄鐵鍋; 無塗層; 其他
sk-SK: Typ povrchovej úpravy riadu: Keramický nepriľnavý; Smalt; Tvrdý elox; Nepriľnavý povrch PTFE (Teflon); Liatina s vypálenou olejovou vrstvou; Bez poťahu; Iné
sv: Typ av beläggning för köksredskap: Keramisk non-stick; Emalj; Hårdanodiserad; Polytetrafluoreten (Teflon) non-stick; Förbehandlad gjutjärn; Obelagd; Övrigt
it: Tipo di rivestimento delle pentole: Ceramica antiaderente; Smalto; Anodizzato duro; politetrafluoroetilene (Teflon) antiaderente; Ghisa stagionata; Non rivestito; Altro
ro-RO: Tipul de acoperire a vaselor de gătit: Ceramică antiaderentă; Email; Anodizat dur; Antiadeziv PTFE (Teflon); Fontă tratată; Neacoperit; Altele
cs: Typ povrchové úpravy nádobí: Nepřilnavá keramika; Smalt; Tvrdě eloxovaný; Nepřilnavá vrstva PTFE (Teflon); Vypálená litina; Bez povrchové úpravy; Jiné
en: Cookware coating type: Ceramic non-stick; Enamel; Hard anodized; PTFE (Teflon) non-stick; Seasoned cast iron; Uncoated; Other
nb: Type belegg for kokekar: Keramisk slippbelegg; Emalje; Hardanodisert; PTFE (Teflon) non-stick; Krydret støpejern; Ubelagt; Annet
el: Τύπος επίστρωσης μαγειρικού σκεύους: Κεραμική αντικολλητική επίστρωση; Εμαγιέ; Σκληρά ανοδιωμένο; Αντικολλητικό PTFE (Teflon); Επεξεργασμένος χυτοσίδηρος; Χωρίς επίστρωση; Άλλο
tr: Pişirme kapları kaplama türü: Seramik yapışmaz yüzey; Emaye; Sert eloksallı; Politetrafloroetilen (Teflon) yapışmaz; Yağlanmış dökme demir; Kaplamasız; Diğer
vi: Loại lớp phủ dụng cụ nấu ăn: Gốm chống dính; Men; Anốt hóa cứng; PTFE (Teflon) chống dính; Gang đã tôi dầu; Không phủ; Khác
th: ประเภทของการเคลือบเครื่องครัว: เซรามิกแบบไม่เกาะติด; เครื่องเคลือบ; แบบชุบแข็ง; โพลิเตตราฟลูออโรเอทิลีน (เทฟลอน) ไม่ติด; เหล็กหล่อแบบเคลือบ; ไม่เคลือบผิว; อื่นๆ
nl: Type coating voor kookgerei: Keramisch anti-aanbak; Email; Hard geanodiseerd; Polytetrafluorethyleen (Teflon) antiaanbaklaag; Gekruid gietijzer; Ongecoat; Overig
hr-HR: Vrsta premaza posuđa za kuhanje: Neprianjajuća keramika; Emajl; Tvrdo anodizirano; Neljepljivi premaz PTFE (Teflon); Obrađeno lijevano željezo; Nepremazani; Ostalo